【裁判字號】    90,簡上,6
【裁判日期】    900330
【裁判案由】    竊盜
【裁判全文】
臺灣桃園地方法院刑事判決                              九十年度簡上字第六號
    上  訴  人  台灣桃園地方法院檢察署檢察官
    被      告  乙○○
右上訴人因被告竊盜案件，不服本院中壢簡易庭八十九年十月十七日八十九年度壢簡
字第一一八七號第一審簡易判決（起訴案號：八十九年度偵字第一一０四一號），提
起上訴，本院管轄之第二審地方法院合議庭判決如左：
    主  文
原判決撤銷。
乙○○連續竊盜，處有期徒刑參月，如易科罰金以參佰元折算壹日。緩刑參年。緩刑
期內付保護管束。
    事  實
一、乙○○意圖為自己不法之所有，並基於概括犯意，自民國八十八年十月下旬間某
    日起至同年十二月十八日止，連續在其桃園縣龍潭鄉○○路二十七鄰自強莊十九
    號住所內，徒手竊取同居該處之其嫂甲○○所有之金項鍊三條、金手鍊三條、金
    戒指五個、金條一塊、金元寶一個、金墜子一個等物；前後共四次。乙○○得手
    後，均委請不知情之古敬福、張裕虎將金飾持往中壢、龍潭地區典當得款，並自
    行花用。嗣因甲○○發覺有異，始知上情。
二、案經甲○○訴由桃園縣警察局平鎮分局報請台灣桃園地方法院檢察署檢察官偵查
    起訴。
    理  由
一、訊據被告乙○○坦承右揭犯行不諱，核與告訴人甲○○在警訊及偵審中指訴失竊
    之情節相符，與證人古敬福、張裕虎在警訊中供陳應被告之請代為典當上開金飾
    之情節，亦大致相符。被告在本院審理時自承：我偷到一次就交給（古敬福、張
    裕虎）他們典當一次，（偷到東西後給古敬福）相隔約一、二日，給張裕虎是偷
    到後一個禮拜等語，對照本件扣案當票共有四張，典當時間自八十八年十月三十
    日至八十八年十二月十八日，足見被告行竊次數應為四次；其犯罪時間應自八十
    八年十月下旬起至同年十二月十八日為止。此外並有典當記錄一份附卷可參。本
    件事證明確，被告犯行已堪認定。
二、查被告乙○○行為後，刑法第四十一條第一項固於本件簡易判決後之九十年一月
    四日修正，將原犯最重本刑為三年以下有期徒刑以下刑之罪，而受六月以下有期
    徒刑或拘役之宣告，因身體、教育、職業或家庭之關係，執行顯有困難者，得以
    一元以上三元以下折算一日，易科罰金之規定，修正為「犯最重本刑為五年以下
    有期徒刑以下刑之罪，而受六個月以下有期徒刑或拘役之宣告，因身體、教育、
    職業、家庭之關係或其他正當事由，執行顯有困難者，得以一元以上三元以下折
    算一日，易科罰金」，並於九十年一月十日由總統公布施行，而於同年月十二日
    生效。經依新舊法比較結果，似新法對被告較為有利，應依刑法第二條第一項前
    ，適用修正後之法律。雖原審判決時該條尚未修正，無從適用新法處斷，然該條
    之修正無礙於對被告刑罰評價之內涵，故僅由本院補充說明即可，尚無據以撤銷
    改判之必要，合先敘明。
三、核被告乙○○所為，係犯刑法第三百二十條第一項之竊盜罪。被告先後多次犯行
    ，時間緊接，所犯構成要件相同罪名，顯係基於概括犯意而為，應依連續犯之規
    定以一罪論。公訴人雖未敘及被告其餘三次竊盜犯行，惟該部分事實與已起訴部
    分之事實間，有連續犯裁判上一罪之關係，本院自得併予審酌。原審予以論罪科
    刑，固非無見，惟誤認被告係一次竊取上開物件一節，則有未合。檢察官上訴意
    旨雖未指摘及此，惟原判決既有如上可議，自應予以撤銷改判。爰審酌被告此前
    並無前科，有台灣桃園地方法院檢察署刑案資料查註記錄表一紙附卷可稽，其犯
    罪之動機、手段，已歸還告訴人部分財物，然尚未完全達成和解，本件告訴人與
    被告係姑嫂關係，不宜遽科刑罰，惟為矯治被告惡行，仍應宣付保護管束代之，
    及被告犯後尚知坦承犯行，態度良好等一切情狀，量處如主文所示之刑，並諭知
    易科罰金之折算標準，以示懲儆。末查被告前未曾受有期徒刑以上刑之宣告，有
    右刑案資料查註紀錄表可稽，此次一時失慮，偶罹刑典，事後已坦承犯行，深具
    悔意，經此刑之宣告後，應知警惕而無再犯之虞，本院因認暫不執行其刑為當，
    爰併宣告緩刑三年，用啟自新。緩刑期內並宣付保護管束。
據上論斷，應依刑事訴訟法第四百五十五條之一第三項、第三百六十九條第一項前段
、第三百六十四條、第二百九十九條第一項前段，刑法第二條第一項前段、第五十六
條、第三百二十條第一項、第七十四條第一款、第九十三條第一項，修正後刑法第四
十一條第一項前段，罰金罰鍰提高標準條例第一條、第二條前段，判決如主文。
本案經檢察官呂寧莉到庭執行職務。
中        華        民        國    九十    年    三    月      三十    日
段規定
                                    臺灣桃園地方法院刑事第五庭
                                        審判長法  官    范  清  銘
                                              法  官    鍾  淑  慧
                                              法  官    陳  彥  宏
右正本證明與原本無異
如不服本判決書應於送達後十日內向本院提出上訴狀
                                      書記官    翁  其  良
中      華      民      國      九十        年    三    月    三十  日
論罪法條：刑法第三百二十條第一項


司法院資訊處製作；財團法人民間司法改革基金會備份。
